【裁判字號】    98,抗,762
【裁判日期】    980731
【裁判案由】    聲請撤銷緩刑
【裁判全文】
臺灣高等法院刑事裁定                   98年度抗字第762號
抗  告  人  甲○○
即受刑  人
上列抗告人因聲請撤銷緩刑案件，不服臺灣新竹地方法院中華民
國98年6月30日裁定（98年度撤緩字第52號），提起抗告，本院
裁定如下：
    主  文
抗告駁回。
    理  由
一、原審檢察官聲請意旨略以：「受刑人因違反懲治走私條例案
    件，經鈞院於民國（下同）96年12月31日以96年度訴字第73
    7號（96年度偵字第4803號）判處有期徒刑七月，同時宣告
    緩刑四年，於96年12月31日確定。惟其於緩刑期前即96年4
    月2日至同年月6日更違反懲治走私條例案件，經鈞院於98年
    3月31日以97年度訴字第193號（聲請書誤載為98年度訴字第
    193號）判處有期徒刑七月，減為有期徒刑三月又十五日，
    於98年3月31日確定。核該受刑人所犯罪名相同，足認其不
    知悔悟自新，所宣告之緩刑難收其預期效果。（刑法第75條
    第1項第2款）所定撤銷緩刑宣告之原因，爰依刑事訴訟法第
    476條規定聲請撤銷」等語。
二、原審裁定意旨略以：按受緩刑之宣告，於緩刑前因故意犯他
    罪，而在緩刑期內受不得易科罰金之有期徒刑以上刑之宣告
    確定者，撤銷其宣告，刑法第75條第1項第2款定有明文。經
    核卷附受刑人之上述二案判決正本後，認與上開刑法第75條
    第1項第2款所定撤銷緩刑宣告之規定相符，從而聲請人聲請
    撤銷本院96年度訴字第737號判決關於緩刑之宣告，核無不
    合，應予准許。依刑事訴訟法第476條，裁定「本院九十六
    年度訴字第七三七號判決對甲○○所為之緩刑宣告撤銷」
    。
三、抗告意旨略以：「(一)、原審撤銷抗告人之緩刑宣告，無非以
    抗告人在原審法院96年度訴字第737號懲治走私條例案經判
    處有期徒刑七月，同時宣告緩刑四年，惟在此之前之96年4
    月2日至6日更違反懲治走私條例案件，經原審以97年度訴字
    第193號判處有期徒刑七月，減為有期徒刑三月又十五日，
    抗告人所犯罪刑相同，足認不知悔悟自新，核應撤銷緩刑之
    宣告。(二)、惟查，就原審所為前後二案之判決，其中第一案
    即96年度訴字第737號，其案發時間為96年8月初，而第二案
    即97年度訴字第193號，其案發時間為96年4月初，換言之，
    原審就該二案件之審理，已有「後案先判」、「前案後判」
    之情況，亦即，若警方於96年4月查獲時即已先行移送偵辦
    ，則抗告人在初犯之偵審程序教訓下，應可獲致原審之原諒
    ，當不致再犯。惟本案係警方先將96年8月發生之案件先移
    送，而抗告人並不知96年4月發生之案件，是否已成案移送
    ，是以原審在第一案之判決，即給予抗告人緩刑四年之宣告
    ，然警方卻又在事隔多月後，再將第二審移送，致使抗告人
    再遭判刑，並因此遭撤銷緩刑之宣告，令抗告人對於警方之
    辦案流程至感疑惑與不解。而本案情況是否符合撤銷緩刑之
    要件，亦容有疑義。(三)、抗告人已年逾七旬，經此程序教訓
    ，亦已不再出海，企盼審酌抗告人就本案之涉案情節，給予
    抗告人自新機會，准撤銷原裁定」等語。
四、經查：
(一)、按「受緩刑之宣告，而有下列情形之一者，撤銷其宣告：二
    、緩刑前因故意犯他罪，而在緩刑期內受不得易科罰金之有
    期徒刑以上刑之宣告確定者」刑法第75條第1項第2款定有明
    文。而緩刑宣告之撤銷有刑法第75條第1項之應撤銷與刑法
    第75條之1第1項之得撤銷兩種，緩刑是否得撤銷，除須符合
    刑法第75條之1第1項各款之要件外，本條並採裁量撤銷主義
    ，賦予法院撤銷與否之權限，特於第1項規定實質要件為「
    足認原宣告之緩刑難收其預期效果，而有執行刑罰之必要」
    ，供作審認之標準。亦即於上揭「得」撤銷緩刑之情形，
    法官應依職權本於合目的性之裁量，妥適審酌被告所犯前後
    數罪間，關於法益侵害之性質、再犯之原因、違反法規範之
    情節是否重大、被告主觀犯意所顯現之惡性及其反社會性等
    情，是否已使前案原為促使惡性輕微之被告或偶發犯、初犯
    改過自新而宣告之緩刑，已難收其預期之效果，而確有執行
    刑罰之必要。至於刑法第75條第1項之應撤銷緩刑，則無從
    審酌前述情形。
(二)、查受刑人因違反懲治走私條例案件，經原審法院於96年12月
    31日以96年度訴字第737號（96年度偵字第4803號）判處有
    期徒刑七月，同時宣告緩刑四年，於96年12月31日確定。惟
    其於緩刑期前即96年4月2日至同年月6日更違反懲治走私條
    例案件，經原審法院於98年3月31日以97年度訴字第193號（
    聲請書誤載為98年度訴字第193號）判處有期徒刑七月，減
    為有期徒刑三月又十五日，於98年3月31日確定，有前述判
    決與前案紀錄表在卷可查。按被告於緩刑前因故意犯他罪，
    經判處不得易科罰金之有期徒刑以上刑之宣告確定，揆諸前
    開規定，自應撤銷其緩刑之宣告，法院並無斟酌裁量之餘地
    ，原審裁定以核對受刑人之上述二案判決正本後，認與上開
    刑法第75條第1項第2款所定撤銷緩刑宣告之規定相符，認為
    聲請人聲請撤銷本院96年度訴字第737號判決關於緩刑之宣
    告，核無不合，應予准許，依刑事訴訟法第476條，裁定「
    本院九十六年度訴字第七三七號判決對甲○○所為之緩刑宣
    告撤銷」，經核認事用法並無不合。抗告人抗告意旨所稱「
    後案先判」、「前案後判」之情，與已年逾七旬，經此程序
    教訓，亦已不再出海等詞，與法定撤銷緩刑要件之審酌無關
    聯性，尚不足執為有利於抗告人之論據。
(三)、綜上，本件抗告人提起抗告，指摘原裁定不當，為無理由，
    應予駁回。
據上論結，依刑事訴訟法第412條，裁定如主文。
中    華    民    國    98    年    7     月    31    日
                  刑事第十二庭  審判長法  官  蔡永昌
                                      法  官  陳榮和
                                      法  官  施俊堯
以上正本證明與原本無異。
不得再抗告。
                                      書記官  顧哲瑜
中    華    民    國    98    年    7     月    31    日


司法院資訊處製作；財團法人民間司法改革基金會備份。
